---
title: "Han Mejorado Los Juegos?"
output: html_notebook
---

```{r}
source("init.R")
dataset = readRDS("dataset/juegos.RDS")
library(RColorBrewer)
library(scales)
library(broom)
library(lubridate)
library(kableExtra)
colors = brewer.pal(8, "Dark2")
color_generator <- colorRampPalette(colors)
seleccionados = c("pc","ps3","ps4","psp","3ds","switch","vita","wii","wii-u","xbox360","xboxone")
```

# Datos

## Total de casos
```{r}
nrow(dataset)
```

## Casos completos
```{r}
table(complete.cases(dataset))
```

## Ventana
```{r}
print(paste0(min(dataset$release_date,na.rm=T),"-",max(dataset$release_date,na.rm=T)))
```


# Evolucion

## Evolucion Releases

trabajaremos con la ventana etre 2001 y 2018-09
```{r}
aux = dataset %>% 
      filter(!is.na(release_month) & release_month < max(release_month,na.rm = T)) %>% 
      group_by(release_month) %>% 
      summarise(numero_releases = n())
ggplot(aux,aes(release_month,numero_releases)) + 
  annotate("rect",xmin = as.Date("2001-01-01"), xmax = as.Date("2018-10-01"), ymin = 0, ymax=Inf, fill = "blue", alpha = .3,) + 
  geom_line() +
  geom_vline(xintercept = as.Date(c("1995-01-01","2000-03-04","2006-11-11","2017-02-22") )) + 
  annotate("text",x=as.Date(c("1995-01-01","2000-03-04","2006-11-11","2017-02-22") ) + 180, y = 150, label = c("ps1","ps2","ps3","ps4"))
```

```{r}
dataset = dataset %>% 
  filter(release_year >= 2001 & release_month < as.Date("2018-10-01") & !is.na(release_date))
```

## Releases por sistema
```{r}
ggplot(dataset,aes(sistema)) + geom_bar() + theme(axis.text.x = element_text(angle = 45, hjust = 1))
```

## Releases mensuales desestacionalizados
```{r}
aux = mutate(dataset,month = str_pad(month(release_date),2,pad="0"), year=as.character(year(release_date))) %>%
      group_by(month,year) %>% 
      summarise(releases = n())
fit = lm(releases ~ month + year -1, aux)
aux = data.frame(month = str_extract(names(coef(fit)[1:12]),"[0-9]+$"), releases = coef(fit)[1:12] - min(coef(fit)[1:12]) )
ggplot(aux, aes(month,releases)) + 
  geom_bar(stat ="identity")
```

## Vida de las consolas

### Anual
```{r,fig.width=12,fig.height=8}
aux = dataset %>% 
  mutate(release_year = as.character(year(release_date))) %>%
  group_by(sistema,release_year) %>%
  summarise(releases = n()) %>% 
  mutate(releases = ifelse(release_year == "2018",releases*12/10,releases))
ggplot(aux,
    aes(release_year,releases,color = sistema, group = sistema)) + 
    scale_color_manual(values = color_generator(length(unique(aux$sistema)))) +
  theme(axis.text.x = element_text(angle = 45, hjust = 1)) + 
  geom_line(size=2) + 
  geom_point(size = 2)
```

### Acumulada
```{r}
aux = dataset %>% 
  group_by(sistema) %>% 
  mutate(from_first_release = as.integer(release_date - min(release_date,na.rm = T))) %>% 
  ungroup() %>% 
  mutate(release_year = cut(from_first_release, seq(from = 0, to = 30*12*20, by = 360), include.lowest = T, labels = as.character(1:20) )) %>%
  group_by(sistema,release_year) %>%
  summarise(releases = n()) %>% 
  mutate(releases = ifelse(release_year == "2018",releases*12/10,releases)) %>% 
  arrange(sistema,release_year) %>% 
  mutate(cum_releases = cumsum(releases))
seleccionadas = filter(aux, release_year == "4") #Que tengan 4 años de juegos
ggplot(filter(aux,sistema %in% seleccionadas$sistema),
       aes(release_year,cum_releases,color = sistema, group = sistema)) + 
    scale_color_manual(values = color_generator(length(unique(aux$sistema)))) +
  geom_line(size=2) + 
  geom_point(size=2)
```

## Market Share
```{r,fig.width=12,fig.height=8}
ggplot(dataset,aes(release_year, fill = sistema)) + 
  geom_bar(position="fill") + 
  theme(axis.text.x = element_text(angle = 45, hjust = 1)) + 
  scale_fill_manual(values = color_generator(length(unique(dataset$sistema)))) + 
  ylab("Market Share")
```

# Evaluaciones

## Por Sistema
```{r}
aux = readRDS("dataset/juegos.RDS") %>% 
  filter(release_month < as.Date("2018-10-01")) %>% 
  group_by(sistema) %>% 
  arrange(-userscore) %>% 
  summarise("01" = mean(userscore[1]),
            "02" = mean(userscore[1:2]),
            "03" = mean(userscore[1:3]),
            "05" = mean(userscore[1:5]),
            "10" = mean(userscore[1:10]),
            "15" = mean(userscore[1:15]),
            "20" = mean(userscore[1:20]),
            "30" = mean(userscore[1:30]),
            "40" = mean(userscore[1:40]),
            "50" = mean(userscore[1:50])) %>% 
  drop_na() %>% 
  gather(numero_juegos,userscore,-sistema)
ggplot(aux,aes(sistema,userscore, fill = numero_juegos)) + 
  geom_bar(stat = "identity",position="nudge") +
  theme(axis.text.x = element_text(angle = 45, hjust = 1)) + 
  scale_fill_manual(values = color_generator(10)) + 
    scale_y_continuous(limits = c(min(aux$userscore), 9.5),oob=rescale_none)
```

## Evolucion por año
```{r}
aux = dataset %>% 
  filter(!is.na(userscore)) %>% 
  group_by(release_year, nombre) %>% 
  summarise(userscore = mean(userscore)) %>% 
  group_by(release_year) %>% 
  arrange(-userscore) %>% 
  summarise("01" = mean(userscore[1]),
            "02" = mean(userscore[1:2]),
            "03" = mean(userscore[1:3]),
            "05" = mean(userscore[1:5]),
            "10" = mean(userscore[1:10]),
            "15" = mean(userscore[1:15]),
            "20" = mean(userscore[1:20]),
            "30" = mean(userscore[1:30]),
            "40" = mean(userscore[1:40]),
            "50" = mean(userscore[1:50])) %>% 
  gather(nth_score,userscore,-release_year)
ggplot(aux,aes(release_year,userscore, fill = nth_score, group = nth_score)) + 
  geom_area(size = 1.5, position = "nudge") +
  theme(axis.text.x = element_text(angle = 45, hjust = 1)) + 
  scale_fill_manual(values = color_generator(10)) + 
  scale_y_continuous(limits = c(min(aux$userscore), 9.5),oob=rescale_none) +  
  geom_vline(xintercept = c(2001,2007,2014) ) + 
  annotate("text",x=c(2001,2007,2014)+1, y = 9.5, label = c("ps2","ps3","ps4")) + 
  ylab("mean_userscore")
```

## Evolucion de las reviews
```{r}
aux = dataset %>% 
  filter(!is.na(metascore)) %>% 
  group_by(release_year, nombre) %>% 
  summarise(metascore = mean(metascore)) %>% 
  group_by(release_year) %>% 
  arrange(-metascore) %>% 
summarise("01" = mean(metascore[1]),
            "02" = mean(metascore[1:2]),
            "03" = mean(metascore[1:3]),
            "05" = mean(metascore[1:5]),
            "10" = mean(metascore[1:10]),
            "15" = mean(metascore[1:15]),
            "20" = mean(metascore[1:20]),
            "30" = mean(metascore[1:30]),
            "40" = mean(metascore[1:40]),
            "50" = mean(metascore[1:50])) %>% 
  gather(nth_score,metascore,-release_year)
ggplot(aux,aes(release_year,metascore, fill = nth_score, group = nth_score)) + 
  geom_area(size = 1.5, position = "nudge") +
  theme(axis.text.x = element_text(angle = 45, hjust = 1)) + 
  scale_fill_manual(values = color_generator(10)) + 
  scale_y_continuous(limits = c(min(aux$metascore), 10),oob=rescale_none) +  
  geom_vline(xintercept = c(2001,2007,2014) ) + 
  annotate("text",x=c(2001,2007,2014)+1, y = 10, label = c("ps2","ps3","ps4")) + 
  ylab("mean_metascore")
```

## Evolucion de la diferencia para los 100 mejores juegos
```{r}
aux = filter(dataset, !is.na(userscore) & !is.na(metascore)) %>% 
  group_by(nombre,release_year) %>% 
  summarize(critic_love = mean(metascore-userscore), userscore = mean(userscore), metascore = mean(metascore)) %>% 
  group_by(release_year) %>% 
  top_n(100,metascore)
aux = group_by(aux,release_year) %>%
  summarise(mean_critic_love = mean(critic_love))
ggplot(aux,aes(release_year,mean_critic_love)) + 
  geom_line()  + 
  theme(axis.text.x = element_text(angle = 45, hjust = 1)) + 
  geom_vline(xintercept = c(2001,2007,2014) ) + 
  annotate("text",x=c(2001,2007,2014)+1, y = 2, label = c("ps2","ps3","ps4")) + 
  ylab("mean_criticlove_top100")
```

#Publishers

## Dominancia de mercado
30 de 1830 tienen aproximadamente el 45% del share de mercado
```{r}
dataset = readRDS("dataset/juegos.RDS")
dataset = dataset %>% 
  filter(release_year >= 2010 & release_month < as.Date("2018-10-01") & !is.na(release_date))
dataset = 
  mutate(dataset, publisher = if_else(is.na(publisher),devel,publisher)) %>% 
  mutate(criticlove = metascore-userscore) %>% 
  group_by(publisher) %>% 
  nest() %>% 
  mutate(publisher = str_split(publisher," , ")) %>% 
  mutate(prod = map2(publisher,data,~crossing(publisher = .x,.y) ))
dataset = bind_rows(dataset[["prod"]])
```


```{r}
aux = dataset %>% 
  group_by(publisher) %>% 
  summarise(releases = n()) %>% 
  ungroup() %>% 
  top_n(30,releases) %>% 
  arrange(-releases) %>% 
  mutate(share = 100*releases/nrow(dataset),
         cum_share = cumsum(share))
ggplot(aux,aes(publisher,share)) + geom_bar(stat = "identity") + theme(axis.text.x = element_text(angle = 45, hjust = 1))
dominante = aux$publisher
```

```{r}
sum(aux$share)
```

## Influencia

```{r}
mutate(dataset,
  dominante = publisher %in% aux$publisher) %>% 
  group_by(dominante) %>% 
  summarise(criticlove = mean(criticlove,na.rm = T))

```

## Diferencia estadistica
```{r}
aux = dataset %>% 
  filter(!is.na(criticlove)) %>% 
  group_by(publisher,nombre) %>% 
  summarise(metascore = mean(metascore),
            userscore = mean(userscore),
            criticlove = mean(criticlove)) %>% 
  group_by(publisher) %>% 
  mutate(obs = n()) %>% 
  filter(obs > 5) %>% 
  nest() %>% 
  mutate(data = map(data,~ data.frame(tidy(t.test(.$metascore,.$userscore,paired = T,alternative = "greater")),
                                      criticlove = mean(.$criticlove),
                                      casos = nrow(.)))) %>% 
  unnest(data) %>% 
  filter(p.value < 0.10) %>% 
  ungroup() %>% 
  arrange(p.value) %>% 
  mutate(dominante = publisher %in% dominante)
kable(aux[,c("publisher","p.value","criticlove","casos")]) %>% 
  kable_styling(bootstrap_options = c("striped", full_width = F))
```

### Dominantes favorecidos
```{r}
dominante[dominante %in% favorecidos]
```

### Dominantes no favorecidos
```{r}
dominante[!dominante %in% favorecidos]
```

# Reviewers

```{r}
dataset = readRDS("dataset/detalles.RDS")
dataset = dataset %>% 
  filter(release_year >= 2010 & release_month < as.Date("2018-10-01") & !is.na(release_date))
dataset = 
  mutate(dataset, publisher = if_else(is.na(publisher),devel,publisher)) %>% 
  mutate(criticlove = metascore-userscore,
         detail_criticlove = detail_metascore_value - userscore) %>% 
  group_by(publisher) %>% 
  nest() %>% 
  mutate(publisher = str_split(publisher," , ")) %>% 
  mutate(prod = map2(publisher,data,~crossing(publisher = .x,.y) ))
dataset = bind_rows(dataset[["prod"]])
```

## Dominancia de mercado
los 30 primero de 321 corresponden al 35% de los reviews totales
```{r}
aux = dataset %>% 
  group_by(detail_metascore_source) %>% 
  summarise(releases = n()) %>% 
  ungroup() %>% 
  top_n(30,releases) %>% 
  arrange(-releases) %>% 
  mutate(share = 100*releases/nrow(dataset),
         cum_share = cumsum(share))
ggplot(aux,aes(detail_metascore_source,share)) + geom_bar(stat = "identity") + theme(axis.text.x = element_text(angle = 45, hjust = 1))
dominante = aux$detail_metascore_source
```
```{r}
sum(aux$share)
```

## Contraste criticlove
```{r}
tmp = dataset %>% 
  filter(!is.na(detail_criticlove)) %>% 
  group_by(publisher,detail_metascore_source) %>% 
  mutate(obs = n()) %>% 
  filter(obs > 5) %>% 
  nest() %>% 
  mutate(data = map(data,~ data.frame(tidy(t.test(.$detail_criticlove,.$criticlove,paired = T,alternative = "greater")),
                                      detail_criticlove = mean(.$detail_criticlove),
                                      casos = nrow(.)))) %>% 
  unnest(data) %>% 
  mutate(significativo = p.value < 0.1)

print(mean(tmp$significativo))
```

### Reviewers favorecedores
```{r}
tmp %>% 
  group_by(detail_metascore_source) %>% 
  summarise(porcentaje_significativo = mean(significativo),
            publishers = n(),
            mean_detail_criticlove = mean(detail_criticlove)) %>% 
  filter(publishers > 3) %>% 
  arrange(-porcentaje_significativo)
```

### Publishers Favorecidos
```{r}
tmp %>% 
  group_by(publisher) %>% 
  summarise(porcentaje_favorecedor = 100*mean(significativo),
            reviewers = n(),
            criticlove = mean(detail_criticlove),
            criticlove_favorecido = mean(detail_criticlove[significativo])) %>% 
  filter(reviewers > 10) %>% 
  arrange(-porcentaje_favorecedor) %>% 
  kable() %>% 
  kable_styling(bootstrap_options = c("striped", full_width = F))
# 
# aux2 = dataset %>% 
#   left_join(tmp,by=c("publisher","detail_metascore_source")) %>% 
#   filter(!is.na(significativo)) %>% 
#   group_by(publisher) %>% 
#   summarize(porcentaje_reviews = 100*mean(significativo),
#             numero_reviews = n())
# 
# aux1 %>% 
#   left_join(aux2,by = "publisher") %>% 
#   arrange(-mean_detail_criticlove) %>% 
#   kable() %>% 
#   kable_styling(bootstrap_options = c("striped", full_width = F))
```

## Contraste userscore (muy acido)
```{r}
tmp = dataset %>% 
  filter(!is.na(criticlove) & !is.na(detail_metascore_value)) %>% 
  group_by(publisher,detail_metascore_source) %>% 
  mutate(obs = n()) %>% 
  filter(obs > 5) %>% 
  nest() %>% 
  mutate(data = map(data,~ data.frame(tidy(t.test(.$detail_metascore_value,.$userscore,paired = T,alternative = "greater")),
                                      detail_criticlove = mean(.$detail_criticlove),
                                      casos = nrow(.)))) %>% 
  unnest(data) %>% 
  mutate(sgnificativo = p.value < 0.1)

print(mean(tmp$sgnificativo))
```

### Reviewers favorecedores
```{r}
tmp %>% 
  group_by(detail_metascore_source) %>% 
  summarise(porcentaje_significativo = mean(sgnificativo),
            publishers = n(),
            mean_detail_criticlove = mean(detail_criticlove)) %>% 
  filter(publishers > 5) %>% 
  arrange(-porcentaje_significativo)
```


### Publishers Favorecidos
```{r}
tmp %>% 
  group_by(publisher) %>% 
  summarise(porcentaje_significativo = mean(sgnificativo),
            publishers_totales = n(),
            mean_criticlove_nfav = mean(detail_criticlove[!sgnificativo]),
            mean_criticlove_fav = mean(detail_criticlove[sgnificativo])) %>% 
  filter(publishers_totales > 5) %>% 
  arrange(-porcentaje_significativo) %>% 
  kable() %>% 
  kable_styling(bootstrap_options = c("striped", full_width = F))
```